【裁判字號】    90,上易,974
【裁判日期】    900801
【裁判案由】    竊盜
【裁判全文】
臺灣高等法院臺南分院刑事判決            九十年度上易字第九七四號  Ａ
      上  訴  人
      即  被  告  乙  ○  ○
右上訴人因竊盜案件，不服臺灣臺南地方法院九十年度易字第四九三號中華民國九十
年四月三日第一審判決（起訴案號：臺灣臺南地方法院檢察署九十年度偵字第一三九
九０號），提起上訴，本院判決如左：
      主      文
上訴駁回。
      事      實
一、乙○○前於民國（下同）八十九年間因犯竊盜罪，經臺灣臺南地方法院判處有期
    徒刑六月，緩刑二年，並於八十九年五月二十三日確定。詎其仍不知悔改，竟於
    緩刑期間復另行起意，與綽號「欽仔」之不詳真實姓名年籍成年男子共同基於為
    自己不法所有之概括犯意，分別持可供作兇器使用之螺絲起子、電鑽、Ｔ型板手
    、活動板手、尖嘴鉗、大口鉗等物，先於九十年一月十七日十二時，在台南師範
    學院附近，以螺絲起子破壞車鎖之方式，竊取丙○○所有之車號ΖＷＬ－五五五
    輕型機車一輛，得手後即占為己有，嗣又於同日下午一時許，乙○○與「欽仔」
    共同騎用前開竊得車輛至台南市○○路○段七三巷三號附近，二人分持前開客觀
    上足供兇器使用之螺絲起子等物破壞甲○○所有車號ΖＹＪ－四一○號輕型機車
    一輛之車鎖而正欲竊取該車之際，經路人發現後報警查獲，致其竊盜目的未能得
    逞，並扣得前開輕型機車一輛（業經發還被害人丙○○），及乙○○所有並供其
    犯罪所用之電鑽一把、Ｔ型板手三支、活動板手一支、尖嘴鉗一支、螺絲起子二
    支、鑰匙四支、大口鉗一支等物。
二、案經台南市警察局第五分局報請台灣台南地方法院檢察署檢察官偵查起訴。
      理      由
一、訊據上訴人即被告乙○○固不否認有於右揭時地竊取被害人丙○○之輕型機車一
    輛，惟矢口否認有何竊取甲○○機車及攜帶兇器竊盜等情，辯稱：伊係騎車於路
    上時莫名被警員攔下，然後故意塞一包工具箱給伊，嗣經帶回警局後，又被警員
    壓制伊之手掌，強迫伊承認被害人甲○○之車輛係伊所竊取，且扣案之工具亦為
    伊所有，實則警訊所言絕非伊本意，其次，伊竊取丙○○之機車，係以自備鑰匙
    打開車鎖之方式竊取，並非使用螺絲起子云云。惟查：
  (一)右揭事實，不僅經被告乙○○於警訊時供認綦詳，復於檢察官偵訊時亦為相同之
    供述情節，甚且其於檢察官偵訊時尚補陳：「（偷車用途？）自己使用，因二人
    機車都壞掉，所以偷二部車。」等語（見警訊卷、偵查卷第五頁背面、第六頁）
    ，並核與被害人丙○○、甲○○之指述被害情節一致（見警訊卷），並經目睹之
    證人鄭進福於警訊中證稱「當時我在油潻天花板（我家在台南市○○路○段七０
    巷一號）親眼目睹竊嫌乙○○和一名姓名不詳男子（身高約一七０公分，白色長
    褲）以起子開啟ＺＹＪ－四一０號輕機車，我立即報警查獲」等情在卷足稽（見
    九十年一月十七日警訊筆錄），復有被害人丙○○出具之贓物領據、扣案如事實
    欄所示之作案工具等物在卷可證，足見被告於警訊及檢察官偵訊所為之自白確與
    事實相符，乃被告於原審及本院審理時翻異前開供述，並飾詞否認藉以推諉卸責
    ，殊無足取信。
  (二)綜上所述，本件事證已臻明確，被告乙○○有上開竊盜犯行堪以認定，應依法論
    科。
二、按刑法第三百二十一條第一項第三款所謂兇器，凡於人之生命身體之安全，易生
    危險者均屬之，因攜帶兇器行竊，只需行竊時攜帶具有危險性之兇器為已足，並
    不以主觀上有以該兇器行兇之意圖為必要，最高法院七十年度台上字第六一一０
    號判決、七十一年度台上字第七二八號判決均採同一見解。而扣案之螺絲起子、
    電鑽、Ｔ型板手、活動板手、尖嘴鉗、大口鉗等物，均為金屬材質，質地堅硬，
    客觀上顯具危險性，是以被告乙○○與共犯「欽仔」攜帶螺絲起子、電鑽、Ｔ型
    板手、活動板手、尖嘴鉗、大口鉗等物竊取被害人丙○○所有之輕型機車，係犯
    刑法第三百二十條第一項第三款之攜帶兇器竊盜罪；至渠等再攜帶前開工具破壞
    被害人甲○○所有之輕型機車車鎖，正著手行竊而未果，則其此部分所為係犯刑
    法第三百二十一條第二項、第三百二十一條第一項第三款之攜帶兇器竊盜未遂罪
    ，惟被告此部分既已著手於竊盜行為之實施，但尚未至竊得該機車之結果，為未
    遂犯。另被告乙○○與綽號「欽仔」之不詳真實姓名年籍之成年男子就上開犯行
    間，有犯意聯絡及行為分擔，均應論共同正犯。而被告先後二次竊盜行為，時間
    緊接，所犯構成要件相同，雖二者有既遂、未遂之分，仍應成立連續犯，爰依刑
    法第五十六條之規定，論以情節較重之攜帶兇器竊盜既遂罪，並加重其刑。
三、原審援引刑事訴訟法第二百九十九條第一項前段，刑法第二十八條、第五十六條
    、第三百二十一條第一項第三款之規定，並參酌被告正值青年，不知努力向上，
    意欲貪圖非份利得，且甫因另案竊盜行為經臺灣臺南地方法院給予緩刑自新機會
    ，就立即涉犯本案，嗣於原審及本院審理時復飾詞推諉，亦證其毫無悔過之情，
    況本件如非經目睹之人查覺竊行報警將之以現行犯逮捕，則其犯行顯難有受審可
    能等一切情狀，量處有期徒刑拾月，以資懲儆。及以扣案之電鑽一把、Ｔ型板手
    三枝、活動板手一枝、尖嘴鉗一枝、螺絲起子二枝、鑰匙四枝、大口鉗一枝等物
    ，則為被告乙○○所有並供竊盜所用之物，亦為被告乙○○於警訊中供認在卷，
    爰併依刑法第三十八條第一項第二款宣告沒收。本院經核其認事用法，均無不當
    ，量刑亦稱妥適。被告上訴意旨認原審判決採證不當云云，為無理由，應予駁回
    。
據上論結，應依刑事訴訟法第三百六十八條，判決如主文。
本案經檢察官楊治宇到庭執行職務。
中    華    民    國      九十      年      八      月        一        日
                                  臺灣高等法院臺南分院刑事第六庭
                                      審判長法官  顏    基    典
                                            法官  徐    宏    志
                                            法官  戴    勝    利
右正本證明與原本無異。
不得上訴。
                                      法院書記官  呂    嘉    文
中    華    民    國      九十      年      八      月        三        日
附錄本案論罪科刑法條全文：
刑法第三百二十一條
犯竊盜罪而有左列情形之一者，處六月以上五年以下有期徒刑：
  一於夜間侵入住宅或有人居住之建築物、船艦，或隱匿其內而犯之者。
  二毀越門扇、牆垣或其他安全設備而犯之者。
  三攜帶兇器而犯之者。
  四結夥三人以上而犯之者。
  五乘火災、水災或其他災害之際而犯之者。
  六在車站或埠頭而犯之者。
前項之未遂罰之。


司法院資訊處製作；財團法人民間司法改革基金會備份。
